臺灣高等法院臺中分院民事判決　　　九十三年度訴字第四二號
　　　原　　　告　甲○○
　　　被　　　告　乙○○
右當事人間侵權行為損害賠償事件，經本院刑事庭裁定移送民事庭（九十三年度交附
民字第一九九號），，於九十三年十二月二十八日言詞辯論終結，本院判決如左：
　　　主　　　文
被告應給付原告新台幣壹佰拾萬元及自九十三年七月十五日起至清償日止按年息百
分之五計算之利息。
原告其餘之訴駁回。
訴訟費用由被告負擔。
原告假執行之聲請駁回。
　　　事　　　實
甲、原告方面：未於言詞辯論期日到場據其書狀所載及準備期日到場聲明陳述如下：
一、聲明：請求判決(一)被告應給付原告新台幣（下同）二百十六萬元及自起訴狀繕本
    送達翌日起至清償日止按年息百分之五計算之利息。(二)願供擔保聲請宣告假執行
    。(三)訴訟費用由被告負擔。
二、陳述：(一)被告於九十二年三月三十一日十五分許駕駛小客車，沿國道一號公路由
    北往南，至南二○五公里九○○公尺處（彰化縣大村鄉○○○○路肩後，疏未顯
    示方向燈貿然自路肩起駛，並驟然變換車道入外側車道，適有原告所駕營業用半
    聯結車，沿外側車道同向駛至，煞閃不及，右前車頭追撞被告自用小客車之左後
　　側失控偏離車道，衝下斜坡，致原告腦震盪暨頸椎、左肩、胸壁挫傷及全身多處
　　擦傷及撕裂傷等傷害。(二)原告依侵權行為法則請求被告賠償，下列損害：(1)醫藥
　　費用：因服用珍貴中藥，無法取得收據，僅請求賠償十萬元。(2)喪失勞動損失：
　　原告駕駛大型拖板車為業每月領有薪資十萬元（嗣更正為八萬元），自受傷後一
　　年無法工作，受有損失一百二十萬元。(3)看護費用：原告受傷住院，因ＳＡＲＳ
　　關係，出院在家療養顧請看護照顧，每日二千元，共計一八○日請求三十六萬元
　　。(4)精神慰藉金：原告受傷後無法行為，未能工作養家活口，造成夫妻離異，傷
　　勢嚴重成殘，現仍服用珍貴中藥治療，氣候轉變，全身疼痛煎熬，身心痛苦，請
　　求慰藉金五十萬元，以上共計二百十六萬元。(三)原告高職畢業，無不動產，住母
　　親之房屋，擔任拖車司機月收入八萬元。(四)原告只在家中復健，看護工只看護白
　　天，做敷藥買便當等工作，因為家中無其他人在，原告全身撕裂傷，比較不方便
　　。
三、證據：提出全慶中醫診所診斷書、勞工保險殘廢診斷書、駕駛執照影本、免用統
　　一發票收據、秀傳紀念醫院診斷證明書。
乙、被告方面：
一、聲明：請求判決駁回原告之訴：
二、陳述：(一)對於刑事關於車禍原因事實之認定不爭執。(二)原告醫療費用請求金額十
    萬元，被告認為合理不爭執。(三)原告不能工作期間，被告認為只有三個月，看護
    期間應只須一個月。(四)被告國小畢業，作雜工，月收入一萬元至二萬元，無不動
    產，現住房子係被告父親給被告之子。被告之左手在本件事後工作受傷，目前無
    工作收入。
丙、本院依職權調閱本院九十三年度交上易字第六二三號乙○○過失傷害案全卷。
　　　理　　　由
一、原告未於言詞辯論期日到場，核無民事訴訟法第三百八十六條各款所列情形，依
    被告之聲請由其一造辯論而為判決。
二、原告主張被告於前揭時地駕車暫停路肩，疏未注意顯示方向燈貿然自路肩起駛驟
    然變換車道進入外側車道，致原告所駕同向行駛外側車道之營業用半聯結車，煞
    閃不及，追撞被告自用小客車左後側而失控偏離車道衝下斜坡，原告因而腦震盪
　　、頸椎、左肩、胸壁挫傷及全身多處擦傷撕裂傷等事實，被告表示不爭執，並有
　　道路交通事故調查報告表、所調刑事卷及秀傳紀念醫院診斷證明書在卷可稽，可
　　認真正。
三、被告因過失不法侵害原告之身體、健康，對於原告所受損害自應負賠償責任，對
　　於原告因此喪失或減少勞動能力或增加生活上之需要時，應負損害賠償責任，被
　　害人雖非財產上之損害亦得請求賠償相當之金額，民法第一百八十四條第一項、
　　第一百九十三條第一項、第一百九十五條第一項定有明文，茲就原告各項請求分
　　別論列：
　(一)醫藥費用：原告主張醫療費用十萬元，被告表示合理不爭執，自可認為真正。
　(二)喪失勞動力損失：原告主張駕駛大型拖板車為業，每月薪資八萬元，因本件車禍
　　，一年無法工作，損失一百二十萬元等情，被告對於原告主張月薪八萬元一節未
　　爭執，對於不能工作期間則辯稱至多三個月。經向秀傳紀念醫院、阮綜合醫院查
　　詢原告因傷不能工作期間多久，秀傳紀念醫院覆稱原告出院後並未回院追蹤治療
　　，故難以認定休息之時間長久及何時可恢復工作能力等語，阮綜合醫院覆稱：須
　　多久時間難下定論，視復健效果而定，如復健效果不佳則可能長達一年等語，原
　　告提出之全慶中醫診所診斷書（九十三年九月二十七日出具）雖記載「頸椎挫傷
　　神經壓迫兩手酸痛麻木無力，目前無法駕駛大貨車應繼續治療」，然查原告自秀
　　傳紀念醫院出院後，除曾至全慶中醫診所診治十四次外僅自行在家復健，已據原
　　告自陳，難認原告積極復健，其復健結果不佳，亦應擔負部分責任，斟酌上開情
　　形，本院認為原告不能工作之期間，以十個月為合理。其月薪為八萬元，則原告
　　不能工作之損失為八十萬元。
  (三)看護費用：原告主張出院在家療養僱請看護，每日二千元，共計一百八十日，支
    出三十六萬元，固據提出「楊梅芬」出具之免用統一發票收據，但未列明住址，
    迄未補正，且原告自認只看護白天，做敷藥買便當等工作，則原告主張每日看護
    費用二千元，已超出常規，應以每日（白天工）一千元為當，至於原告出院後是
    否須用看護工，秀傳紀念醫院函稱「住院期間經護理照顧可自行下床活動，至於
    是否需用看護工，並無一致標準」，阮綜合醫院函稱：「就診期間生活自理雖不
    便，但應能施行，不須看護工」等語，按原告係九十二年四月間至阮綜合醫院就
    診，約在事發後一個月，斟酌原告所受傷勢，頸椎左肩胸壁挫傷，全身多處擦傷
　　撕裂傷，被告亦自認需用看護期間為一個月，應認原告需用看護工一個月，每日
　　一千元，共損失看護費用三萬元。
　(四)精神慰藉金：原告因本件車禍受有上開傷害，精神自屬痛苦，受有非財產上之損
    害，原告係高職畢業，無不動產，擔任拖車司機月入八萬元。被告係國小畢業作
    雜工，月入一至二萬元，無不動產，被告左手在本件事後因工作受傷目前無收入
    等情，已據兩造陳明，均無爭議，本院爭酌上開情形及原告所受損害程度，認為
    原告請求慰藉金在二十萬元範圍內為適當，逾此部分不應准許。
四、綜上，原告請求被告給付一百十三萬元及自起訴狀繕本送達翌日（即九十三年七
　　月十五日，見刑事附帶民事訴訟狀首頁被告九十三年七月十四日簽收繕本記載）
　　起算法定遲延利息部分為有理由，應予准許，逾此部分為無理由，應予駁回，原
　　告勝訴部分未逾一百五十萬元被告不得上訴。原告假執行之聲請核無必要，原告
　　敗訴部分假執行之聲請，無所依附，均應予駁回。
五、據上論結，原告之訴一部有理由，一部無理由，依民事訴訟法第四百六十三條、
    第三百八十五條第一項前段、第七十九條，判決如主文。
中　　　華　　　民　　　國　　九十四　　年　　　一　　　月　　 十一　　 日
~B1民事第四庭審判長法　官　黃斐君
~B2　　　　　　　　法　官　張鑫城
~B3　　　　　　　　法　官　張浴美
右為正本係照原本作成。
不得上訴。
~B　　　　　　　　書記官　茆亞民
中　　　華　　　民　　　國　　九十四　　年　　　一　　　月　　 十三　　 日
                                                                        Ｈ
